臺灣臺北地方法院刑事判決　　　　　　　　96年度訴字第24號
公　訴　人　臺灣臺北地方法院檢察署檢察官
被　　　告　丙○○
　　　　　　　　　　　3樓
上列被告因違反著作權法案件，經檢察官聲請以簡易判決處刑（
95年度偵字第18377 號），本院認不宜以簡易判決處刑，改依通
常程序審理後，因被告於準備程序中對犯罪事實為有罪之陳述，
經告以簡式審判之意旨，並聽取當事人之意見後，經本院合議庭
裁定由受命法官獨任進行簡式審判程序，判決如下：
    主    文
丙○○意圖銷售而擅自以重製於光碟之方法侵害他人之著作財產
權，處有期徒刑拾月，緩刑參年。扣案非法重製光碟參拾壹片、
空白光碟伍拾片、無線網路卡壹支、電腦主機壹台（內建ＤＶＤ
燒錄機貳台）及ＤＶＤ燒錄機肆台均沒收。
    犯罪事實
一、丙○○明知美國影集「慾望師奶」係美商迪士尼企業股份有
    限公司（下稱迪士尼公司）享有著作財產權之視聽著作，根
    據我國於九十一年一月一日加入世界貿易組織（ＷＴＯ）後
    適用「與貿易有關之智慧財產權協定」（ＴＲＩＰＳ）之約
    定，依著作權法第四條第二款規定，屬於受我國著作權法保
    護之著作物，非經著作財產權人之同意或授權，不得意圖銷
    售而擅自重製，亦不得明知係侵害著作財產權之重製物而予
    以散布。詎其竟基於意圖銷售而以重製於光碟之方法侵害他
    人之著作財產權及散布光碟重製物之犯意，自九十五年二月
    間某日起至九十五年八月十八日為警查獲為止，在臺北市○
    ○區○○路四段一八一巷十七弄十九號三樓之住所以其所有
    之無線網路卡連上網際網路，自不詳之網址下載前揭影音著
    作，並以其所有之燒錄設備，將其下載之影音著作非法重製
    於光碟上，並同時在雅虎奇摩拍賣網站，使用「ｐ003113」
    之帳號，以每套新臺幣（下同）三百六十元之價格，刊登販
    賣盜版光碟之訊息，供不特定人上網選購，並以「p003113@
    yahoo.com.tw」電子郵件信箱作為聯絡方式，且提供中國信
    託銀行雙和分行帳號000000000000號之帳戶作
    為匯款之用，再以包裹寄送盜版光碟與購買者，迄查獲為止
    約賣出十套盜版影音光碟。嗣於同年八月十八日下午四時三
    十五分許，為警前往丙○○上開住處搜索查獲，並扣得非法
    重製之「慾望師奶」光碟三十一片、空白光碟五十片、無線
    網路卡一支、電腦主機一台（內建ＤＶＤ燒錄機二台）及Ｄ
    ＶＤ燒錄機四台等物，始查獲上情。
二、案經被害人迪士尼公司訴由內政部警政署保安警察第二總隊
    第一大隊第二中隊報請臺灣臺北地方法院檢察署檢察官偵查
    後聲請以簡易判決處刑，本院認不宜以簡易判決處刑，改依
    通常程序審理，並經本院合議庭裁定由受命法官獨任改行簡
    式審判程序。
    理    由
一、訊據被告丙○○對於上開犯罪事實坦承不諱，核與告訴代理
    人甲○○與乙○○指訴之情節一致（偵查卷第十五頁至第十
    六頁、第四十三頁），且有財團法人電影及錄影著作保護基
    金會鑑識報告一紙、本院九十五年度聲搜字第一二一○號搜
    索票一紙、內政部警政署保安警察第二總隊第一大隊第二中
    隊搜索扣押筆錄一份、扣押物品目錄表一紙、搜索照片一份
    、網路列印資料一份、著作財產權證明文件一份附卷可稽（
    偵查卷第十八頁至第三十五頁、第六十四頁至第六十五頁）
    。被告上開任意性之自白，經前揭證據補強後，應認與事實
    相符，而得作為認定被告犯罪之證據。本案事證明確，被告
    犯行堪以認定，應依法論科。
二、核被告所為係犯著作權法第九十一條第三項、第二項之意圖
    銷售而擅自以重製於光碟之方法侵害他人之著作財產權罪。
    其明知係侵害著作財產之光碟重製物而散布、意圖散布而持
    有，及在網路上公開陳列之低度行為，均應為意圖銷售而擅
    自重製之高度行為所吸收，不另論罪。又按刑事法若干犯罪
    行為態樣，本質上原具有反覆、延續實行之特徵，立法時既
    予特別歸類，定為犯罪構成要件之行為要素，則行為人基於
    概括之犯意，在密切接近之一定時、地持續實行之複次行為
    ，倘依社會通念，於客觀上認為符合一個反覆、延續性之行
    為觀念者，於刑法評價上，即應僅成立一罪，俾免有重複評
    價、刑度超過罪責與不法內涵之疑慮；學理上所稱「集合犯
    」之職業性、營業性或收集性等具有重複特質之犯罪均屬之
    ，例如經營、從事業務、收集、販賣、製造、散布等行為概
    念者均屬之，是被告意圖銷售而擅自重製之營業性行為，係
    在密集期間內以相同之方式持續進行，未曾間斷，是此重製
    犯行，即具有反覆、延續實行之特徵，從而在行為概念上，
    縱有多次重製之舉措，仍應評價認係包括一罪之集合犯，併
    此說明。爰審酌被告前未曾因犯罪經判決執行，有臺灣高等
    法院被告前案紀錄表可稽，素行尚可，惟正值青年，不思以
    正當途徑賺取財富，竟非法重製、散布侵害他人著作權之物
    ，實無足取，惟於犯罪後坦承犯行不諱，暨被告犯罪時間之
    長短、犯罪之動機、目的、手段、所生危害，及其生活狀況
    與智識程度等一切情狀，量處如主文所示之刑。另查被告前
    未曾受有期徒刑以上刑之宣告，有上開前案紀錄表在卷可參
    ，因一時失慮而為本案犯行，於犯罪後坦認不諱，表示悔意
    ，而被告雖未與告訴人達成和解，然告訴代理人乙○○於本
    院審理時業已陳明告訴人於政策不與任何被告和解，亦不進
    行民事求償（本院卷第十五頁反面），是被告雖未與告訴人
    達成和解，惟審酌上情，本院認被告經此偵審程序及刑之宣
    告後，當知所警惕，信無再犯之虞，本院認前開對其所宣告
    之刑以暫不執行為適當，爰併予宣告緩刑三年，以勵自新。
    末查扣案之非法重製影音光碟三十一片、空白光碟五十片、
    無線網路卡一支、電腦主機一台（內建ＤＶＤ燒錄機二台）
    及ＤＶＤ燒錄機四台，均係供非法重製光碟犯罪所用之物，
    不問屬於犯人與否，爰依著作權法第九十八條規定宣告沒收
    。
據上論斷，應依刑事訴訟法第四百五十二條、第二百七十三條之
一第一項、第二百九十九條第一項前段，著作權法第九十一條第
三項、第二項、第九十八條，刑法第二條第一項前段、第十一條
前段、第七十四條第一項第一款，判決如主文。
本案經檢察官黃于真到庭執行職務
中　　華　　民　　國　　96　　年　　2 　　月　　16　　日
　　　　　　　　　刑事第七庭  法　官　余明賢
以上正本證明與原本無異。
如不服本判決，應於判決送達後10日內向本院提出上訴狀（應抄
附繕本）。告訴人或被害人如對於本判決不服者，應具備理由請
求檢察官上訴，其上訴期間之計算係以檢察官收受判決正本之日
期為準。
　　　　　　　　　　　　　　　書記官　葉潔如
中　　華　　民　　國　　96　　年　　2 　　月　　16　　日
附錄本案論罪科刑法條全文
著作權法第九十一條
擅自以重製之方法侵害他人之著作財產權者，處三年以下有期徒
刑、拘役，或科或併科新臺幣七十五萬元以下罰金。
意圖銷售或出租而擅自以重製之方法侵害他人之著作財產權者，
處六月以上五年以下有期徒刑，得併科新臺幣二十萬元以上二百
萬元以下罰金。
以重製於光碟之方法犯前項之罪者，處六月以上五年以下有期徒
刑，得併科新臺幣五十萬元以上五百萬元以下罰金。
著作僅供個人參考或合理使用者，不構成著作權侵害。
